臺灣彰化地方法院刑事判決
110年度訴字第909號
公  訴  人  臺灣彰化地方檢察署檢察官  
被      告  TRAN DINH QUOC(中文姓名:陳庭國)



指定辯護人  鄭晃奇律師
上列被告因違反毒品危害防制條例等案件，經檢察官提起公訴（
110年度偵字第12969號、第10354號、第12970號），本院判決如
下：
    主  文
TRAN DINH QUOC(中文姓名:陳庭國)共同犯意圖販賣而持有第二
級毒品罪，處有期徒刑伍年陸月。並於刑之執行完畢或赦免後，
驅逐出境。扣案之第二級毒品大麻玖包(驗餘淨重合計:玖點伍玖
公克)及其外包裝袋玖個、第二級毒品甲基安非他命貳包(驗餘淨
重分別為:零點參玖壹玖公克、零點肆壹零陸公克)及其外包裝袋
貳個，均沒收銷燬。扣案之Iphone牌 XR型號之行動電話壹支(內
含0000000000號SIM卡壹張)沒收。
被訴販賣第二級毒品部分無罪。
    事  實
一、TRAN DINH QUOC（越南國籍，中文姓名陳庭國）與NGUYEN D
    AC AI（越南國籍，中文姓名阮德愛，現由本院通緝中）均
    明知大麻係毒品危害防制條例第2條第2項第2款所列管之第
    二級毒品，依法不得持有、販賣，仍基於意圖販賣而持有第
    二級毒品大麻之犯意聯絡，由阮德愛於陳庭國為警拘提(即
    民國110年8月31日)前約一日，將第二级毒品大麻9包（驗餘
    淨重合計:9.59公克）交給陳庭國持有，並與陳庭國相約：
    若有人要向伊購買大麻，於阮德愛確認交易地點、價格後，
    與陳庭國以行動電話聯絡，再由陳庭國前往交易大麻，陳庭
    國應允後，遂隨身攜帶上開大麻9包等候阮德愛通知送毒地
    點，以此方式與阮德愛共同持有上開大麻9包。
二、陳庭國另明知甲基安非他命為政府列管之第二級毒品，依法
    不得持有，竟基於持有第二級毒品甲基安非他命之犯意，於
    110年8月31日前約二日，透過不詳管道，取得甲基安非他命
    2包（驗餘淨重分別為:0.3919公克、0.4106公克）後，隨即
    非法持有之。
三、嗣因警方查獲路平明涉嫌違反毒品危害防制條例案件後，依
    其持用之手機內容分析取證，於確認陳庭國涉有重嫌後，於
    110年8月31日上午9時8分許，在臺中市○○區○○路00號前停車
    場處將陳庭國拘提到案，並在其駕駛之車牌號碼0000-00號
    自用小客車內，扣得大麻9包、甲基安非他命2包、小丑女圖
    示黑色包裝咖啡包10包（檢驗結果雖含有第三級毒品甲基甲
    基卡西酮等成份，然無積極證據認其純質淨重合計5公克以
    上，此部分由警方另為行政裁罰）、Iphone XR手機1支等物
    後，再循線查獲阮德愛所涉上開犯行。
四、案經檢察官指揮彰化縣警察局彰化分局報告臺灣彰化地方檢
    察署檢察官偵查起訴。
    理  由
甲、有罪部分：
壹、程序事項：
一、證人即共同被告(下稱證人)阮德愛之警詢證述，對被告陳庭
    國而言，為被告以外之人於審判外之陳述，雖證人阮德愛於
    110年11月4日已經出境，有證人阮德愛之入出境資料在卷可
    佐，然此部分證述否認認識被告陳庭國，並非證明被告陳廷
    國犯罪事實之存否所必要，且查無其他法律規定得為證據之
    情形，並經被告陳庭國及辯護人爭執其證據能力，則證人阮
    德愛於警詢時之證述，就被告陳庭國犯罪事實部分，無證據
    能力。
二、按被告以外之人於審判中滯留國外或所在不明而無法傳喚或
    傳喚不到者，其於檢察事務官、司法警察官或司法警察調查
    中所為之陳述，經證明具有可信之特別情況，且為證明犯罪
    事實之存否所必要者，得為證據，刑事訴訟法第159條之3第
    3款定有明文。被告陳庭國及辯護人固主張證人路平明之警
    詢筆錄無證據能力，然查，本件證人路平明於本院審理中已
    離開本國境內，有證人路平明之入出境資料在卷可佐，顯係
    滯留國外而無法傳喚，又證人路平明於警詢所述係由司法警
    察依法定程序詢問，過程尚無任何不正取供情事，亦無來自
    被告在場之壓力或事後串謀等外力干擾，客觀上堪認應具較
    可信之特別情況，且其於警詢時所為之陳述，距離案發時間
    接近，且其對相關事實經過之記憶應尚清楚，對於案件細節
    描述清晰，故證人路平明於警詢中所述毒品交易模式，確屬
    證明本案犯罪事實存否所必要，依前揭說明，應有證據能力
    。
三、按被告以外之人於偵查中未經具結所為之陳述，因欠缺「具
    結」，難認檢察官已恪遵法律程序規範，而與刑事訴訟法第
    159之1第2項之規定有間。細繹之，被告以外之人於偵查中
    ，經檢察官非以證人身分傳喚，於取證時，除在法律上有不
    得令其具結之情形者外，亦應依人證之程序命其具結，方得
    作為證據，此於最高法院93年台上字第6578號判決已就「被
    害人」部分，為原則性闡釋；惟是類被害人、共同被告、共
    同正犯等被告以外之人，在偵查中未經具結之陳述，依通常
    情形，其信用性仍遠高於在警詢等所為之陳述，衡諸其等於
    警詢等所為之陳述，均無須具結，卻於具有「特信性」、「
    必要性」時，即得為證據，則若謂該偵查中未經具結之陳述
    ，一概無證據能力，無異反而不如警詢等之陳述，顯然失衡
    。因此，被告以外之人於偵查中未經具結所為之陳述，如與
    警詢等陳述同具有「特信性」、「必要性」時，依「舉輕以
    明重」原則，本於刑事訴訟法第一百五十九條之二、第一百
    五十九條之三之同一法理，例外認為有證據能力，以彌補法
    律規定之不足，俾應實務需要，方符立法本旨(最高法院102
    年度第13次刑事庭會議決議要旨參照)。是證人阮德愛之偵
    訊時之證述，雖未經具結，然因證人阮德愛於本院審理中已
    離開本國境內，有證人阮德愛之入出境資料在卷可佐，顯係
    滯留國外而無法傳喚，而證人阮德愛於偵查中之供述係由檢
    察官依法訊問，過程無任何不證取供情事，於逮捕同日訊問
    ，距離案發時間較為接近，對於相關事實經過記憶較為清晰
    ，客觀上堪認應具較可信之特別情況，而證人阮德愛於偵查
    中所述通訊軟體Zalo上暱稱「HI」之人為證人阮德愛、扣案
    之9包大麻(下稱扣案大麻)為證人阮德愛交付給被告陳庭國
    去送貨及收錢、證人阮德愛販賣第二級毒品大麻給證人路平
    明之交易模式等，亦為證明本案費罪事實存否所必要，依前
    揭說明，應有證據能力。
四、刑事被告詰問證人之權利，係憲法所保障之基本人權及訴訟
    權基本內容之一，不容任意剝奪。不當剝奪被告詰問證人之
    機會，不僅妨害其訴訟防禦權之行使，亦有礙於真實之發現
    ，自為法所不許。刑事訴訟法於第166條、第171條均規定當
    事人或辯護人有詰問證人之權利；於檢察官偵查中，第284
    條第1項亦規定訊問證人時，如被告在場者，被告得親自詰
    問之。同法第159條之1第1項、第2項所稱：「被告以外之人
    於審判外向法官所為之陳述，得為證據。」「被告以外之人
    於偵查中向檢察官所為之陳述，除顯有不可信之情況者外，
    得為證據。」固屬法律所規定之證據適格，而具證據能力。
    但為確保被告對證人之詰問權，證人於審判中，應依人證之
    法定程序，到場具結陳述，並接受被告之詰問，其陳述始得
    作為認定被告犯罪事實之判斷依據（司法院釋字第582號解
    釋理由書參照）。故如法官於審判外或檢察官於偵查中訊問
    被告以外之人之程序，未予被告或其辯護人在場行使詰問權
    之機會，除被告於審判程序中明示捨棄詰問權之行使，或有
    刑事訴訟法第159條之3所列各款之情形以外，均應傳喚該陳
    述人到庭依法具結，使被告或其辯護人有行使反對詰問權之
    機會。經查：證人阮德愛於110年11月4日已經出境，有證人
    阮德愛之入出境資料在卷可佐，證人路平明亦已經出境已如
    前述，是證人阮德愛、路平明均顯係滯留國外而無法傳喚，
    而屬刑事訴法第159條之3第3款情況，依前揭說明，證人阮
    德愛之偵訊供述及於本院訊問供述、路平明之警詢供述，自
    均可作為認定犯罪事實之依據。　　
五、按被告以外之人於審判外之言詞或書面陳述，除法律有規定
    者外，不得作為證據；又被告以外之人於審判外之陳述，雖
    不符合刑事訴訟法第159 條之1 至之4 規定，但經當事人於
    審判程序同意作為證據，法院審酌該言詞或書面陳述作成時
    之情況，認為適當者，亦得為證據。當事人、代理人或辯護
    人於法院調查證據時，知有同法第159 條第1 項不得為證據
    之情形，而未於言詞辯論終結前聲明異議者，視為有前項之
    同意，刑事訴訟法第159條第1 項及第159 條之5 分別定有
    明文。經查，本判決所引用除上述證人阮德愛之警詢及偵訊
    筆錄、證人路平明之警詢筆錄以外之被告以外之人於審判外
    之言詞與書面陳述，檢察官、被告陳庭國及辯護人於本院審
    理時均表示同意有證據能力（本院卷第127頁至128頁）或未
    於言詞辯論終結前聲明異議，本院審酌上開證據資料製作時
    之情況，尚無違法不當之瑕疵，亦認為以之作為證據應屬適
    當，揆諸前開規定，爰依刑事訴訟法第159 條之5 第1 項規
    定，認前揭傳聞證據均有證據能力。
六、本判決所引用之其餘之非供述證據，與本件待證事實具有證
    據關連性，並無證據證明係公務員違背法定程序所取得，亦
    無顯有不可信之情況，且經本院於審理期日提示予被告及辯
    護人而為合法調查，自均得作為本判決之證據。
七、刑事訴訟法所稱依法應於審判期日調查之證據，係指與待證
    事實具有重要關係，在客觀上認有調查之必要性，且有調查
    的可能性，為認定事實、適用法律的基礎者而言，若事實已
    臻明確，或調查途徑已窮，自毋庸為無益的調查，亦無未盡
    調查證據職責之違法可言(最高法院111年度台上字第1777號
    刑事判決參照)。被告陳庭國之辯護人於本院審理中固仍聲
    請傳喚證人路平明、阮德愛，惟證人路平明、阮德愛均已出
    境而無從傳喚，已無調查之可能性，本院自無從依聲請調查
    ，附此敘明。
貳、認定犯罪所憑之證據及理由:
一、就犯罪事實一之部分，被告陳庭國固坦承持有由證人阮德愛
    所交付之扣案大麻之事實，惟矢口否認有何違反毒品危害防
    制條例第5條第2項之犯行，辯稱：持有扣案大麻係向證人阮
    德愛以每包新臺幣(下同)800元對價購買，為供自己施用，
    並無販賣之意圖云云。然查：
(一)被告陳庭國持有由證人阮德愛所交付之扣案大麻之事實，除
    經被告陳庭國坦承不諱外，並有證人阮德愛於偵查及本院訊
    問中之證述可佐，尚有彰化縣警察局彰化分局搜索扣押筆錄
    、扣押物品目錄表、搜索現場及扣押物品照片、扣案大麻、
    車號0000-00自用小客車之車輛詳細資料報表（車主阮品燕
    ）、衛生福利部草屯療養院110年9月1日草療鑑字第1100900
    005號鑑驗書、法務部調查局110年12月2日調科壹字第11003
    370620號函暨法務部調查局濫用藥物實驗室110年11月29日
    調科壹字第11023015660號鑑定書在卷可查，此部分事實足
    可認定。
(二)被告陳庭國係基於意圖販賣而持有扣案大麻，有如下事證足
    佐:
　1.被告陳庭國之供述:
　　(1)於110年8月31日警詢時供稱：在證人阮德愛之臉書看到
       證人阮德愛有貼出販賣毒品的照片，所以知道可以跟證
       人阮德愛買到毒品。在110年8月31日7時與證人阮德愛在
       臺中市神岡區豐洲堤防旁，向證人阮德愛購買安非他命2
       包，同一時間證人阮德愛將扣案大麻交付給被告陳庭國
       ，扣案大麻是證人阮德愛請被告陳庭國送給別人的等語(
       惟本院認定被告陳庭國並非同時取得扣案大麻及甲基安
       非他命2包，詳後述)。
　　(2)於110年8月31日偵訊時供稱：扣案大麻是證人阮德愛拿
       給被告陳庭國，叫被告陳庭國送去臺中，要送給別人的
       。被告陳庭國平常沒有在吸毒，買2包安非他命是要買來
       試試看等語。
　　(3)於110年8月31日本院訊問時供稱:大麻是證人阮德愛寄放
       在被告陳庭國那裡，叫被告陳庭國晚上送貨。大麻不是
       被告陳庭國買的，安非他命是被告陳庭國買的等語。
　　(4)於110年10月13日警詢時供稱:自110年5、6月份因為證人
       阮德愛跟被告陳庭國叫車的關係，認識證人阮德愛。110
       年8月31日之前有跟證人阮德愛以每包800元購買過大麻
       毒品一包，日期已經不記得。因為證人阮德愛曾經將大
       麻放在臉書網路上，所以知道證人阮德愛有在販賣第二
       級毒品大麻。
　2.證人阮德愛之供述:
　　(1)於110年10月20日偵訊時供稱:通訊軟體Zalo上暱稱「HI
       」之人為證人阮德愛，110年8月31日證人阮德愛有給被
       告陳庭國扣案大麻，這次直接拿給被告陳庭國，還沒跟
       被告陳庭國拿錢，有先講好3、4千元。如果有客人要的
       話，讓司機去送，然後司機去收錢，證人阮德愛的意思
       是交給司機去賣等語。
　　(2)於110年10月20日本院訊問時供稱:扣案大麻都是證人阮
       德愛的等語。
　3.證人路平明之供述:
　　於110年6月17日警詢時供稱:係在Zalo軟體上認識證人阮德
    愛，因為證人阮德愛在該軟體之主頁上有貼大麻的照片才會
    詢問。於110年6月10日在Zalo軟體上之對話，就是要購買毒
    品1包，含運費1600元，與司機一手交錢一手交貨，司機不
    是證人阮德愛等語。
　4.通訊軟體Zalo之對話紀錄
　　(1)依證人路平明與證人阮德愛之對話過程可知，證人路平
       明與證人阮德愛自110年4月27日起，即開始接觸洽談交
       易大麻事宜，雙方洽談多次，直到於110年6月10日始達
       成價金、數量、交易地點等之合意而交易完成。該次亦
       是雙方先在通訊軟體上確認數量1克、價格含運費為1600
       元，之後再由被告陳庭國運送交給證人路平明(惟本次交
       易本院認定被告陳庭國並非明知運送之物為大麻，詳後
       述)，有證人路平明與證人阮德愛之對話紀錄可佐(110年
       度偵字第10354號卷第99至115頁)。
　　(2)而自被告陳庭國與證人阮德愛之對話紀錄可知，被告陳
       庭國與證人阮德愛自110年8月初開始有密切之對話，證
       人阮德愛多次傳送門牌給被告陳庭國，於110年8月14日
       證人阮德愛傳送門牌後，表示「拿一包過來這」，於110
       年8月15日於傳送座標後，告知「地址」、「一包1300」
       、「看哪一包ok拿給他」等語，有被告陳庭國與證人阮
       德愛之對話紀錄可佐(110年度偵字第10354號卷第179至1
       87頁)，可看出交易模式與證人阮德愛及路平明上開110
       年6月10日之交易模式相同、一包價格1300元亦與前述證
       人阮德愛與證人路平明交易大麻之金額相近，而證人阮
       德愛要求被告陳庭國「看哪一包ok拿給他」等語，可知
       大麻已經在被告陳庭國掌握之下，已彰顯至遲於110年8
       月14日時，證人阮德愛與被告陳庭國已達成合作模式，
       由證人阮德愛與購買人進行洽談，大麻(數量超過一包)
       則以放置於被告陳庭國支配之下，於證人阮德愛與購買
       人達成交易之合意後，再由被告陳庭國自行從證人阮德
       愛交付的數包大麻中拿取成交數量，前往交付大麻及收
       取價金。
　5.綜上所述，被告陳庭國於警詢及偵查中自白：持有扣案大麻
    ，將要依著證人阮德愛之指示去送貨等語，有證人阮德愛於
    偵查中之證述：如果有客人要的話，讓司機去送，然後司機
    去收錢等語，及通訊軟體Zalo之對話紀錄足以佐證，是被告
    陳庭國上開自白(即扣案大麻係將依證人阮德愛之指示去送
    貨)自可認定屬實。
　6.又證人路平明、被告陳庭國均供稱係自證人阮德愛在網路上
    提供之資訊知悉證人阮德愛有在販售大麻，並有證人路平明
    提供之證人阮德愛所使用Zalo軟體頁面可佐(110年度偵字第
    10354號卷第115頁)，且被告陳庭國亦自承曾向證人阮德愛
    購買大麻等語，足見被告陳庭國明知證人阮德愛係在販售大
    麻。而證人阮德愛與被告陳庭國之分工模式由證人阮德愛接
    洽確認交易內容後，再由被告陳庭國進行送貨及收款等販賣
    毒品之構成要件行為，自足證明扣案之大麻係證人阮德愛與
    被告陳庭國擬販賣而共同持有，是被告陳庭國係共同基於意
    圖販賣而持有扣案大麻自足認定。
　7.被告陳庭國雖於110年10月20日偵訊及本院審理中改口辯稱
    ：扣案大麻係向證人阮德愛以每包800元之價格購買供自己
    施用云云。惟查，被告陳庭國係基於販賣之意圖而持有扣案
    大麻，業經本院認定如上；況被告陳庭國自110年8月31日遭
    逮捕後，至110年10月13日，經歷警詢、偵訊、本院共四次
    訊問，均未曾表示扣案大麻係供自己施用，迄至證人阮德愛
    於110年10月20日遭搜索、逮捕後，始改稱扣案大麻係供自
    己施用等語，所辯前後不一，供述憑信性已屬有疑；又被告
    陳庭國所稱購入大麻每包800元、9包7200元之對價，亦與證
    人阮德愛於偵訊中所稱總價3、4千元、或證人阮德愛賣給證
    人路平明逾1千元之價格均屬不符，是被告陳庭國上開所辯
    自無可採。
　8.辯護人為被告陳庭國辯稱：證人阮德愛於偵查中亦稱是賣給
    被告陳庭國、且證人阮德愛與被告陳庭國並無販賣合作協議
    、並無分潤方式云云，惟查:
　  (1)證人阮德愛雖曾於偵訊中供稱:扣案大麻賣給司機3、4千
       元、尚未收錢等語，然經檢察官進一步詢問是否與司機
       熟至程度到可以讓司機欠毒品的錢時，證人阮德愛即改
       稱是有客人要買毒品的話，讓司機去送然後讓司機去收
       錢等語，可見證人阮德愛係因其單純販賣給被告陳庭國
       之說詞顯不合理，已經檢察官質疑，方吐露實情；再審
       酌證人阮德愛與證人路平明之交易方式、證人阮德愛與
       被告陳庭國之Zalo通訊軟體之對話，可知若證人阮德愛
       與被告陳庭國係單純基於交易毒品之意思而交付扣案大
       麻，且扣案大麻數量達9包，證人阮德愛當立即收錢，而
       被告陳庭國遭查獲時，尚扣有高達13萬餘元之現金，並
       無任何積欠毒品款項之原因及必要，是證人阮德愛上開
       供稱扣案大麻是要賣給被告陳庭國之說詞，自無可採。
　  (2)被告陳庭國與證人阮德愛係共同基於販賣之意圖而持有
       扣案大麻，且雙方之合作方式之行為分擔業經本院認定
       如上，至於證人阮德愛與被告陳庭國間如何分配利潤，
       則與構成要件無涉，不影響本院上述認定，附此敘明。
二、犯罪事實二之部分:
(一)犯罪事實二業經被告陳庭國坦承不諱，並有彰化縣警察局彰
    化分局搜索扣押筆錄、扣押物品目錄表、搜索現場及扣押物
    品照片、扣案之甲基安非他命2包、衛生福利部草屯療養院1
    10年9月1日草療鑑字第1100900005號鑑驗書、110年11月23
    日草療鑑字第1101100359號鑑驗書等在卷可佐，此部分事實
    亦足認定。
(二)又被告陳庭國雖於110年8月31日警詢時供稱：扣案甲基安非
    他命2包是向阮德愛購買，由證人阮德愛於110年8月31日7時
    許與扣案大麻同時交付等語，偵訊及審理時亦供稱扣案之甲
    基安非他命係向證人阮德愛購買為自行施用等語，惟證人阮
    德愛於偵訊中始終否認曾有販賣或交付甲基安非他命給被告
    陳庭國，本院自無從僅以被告陳庭國之供述即認定扣案之甲
    基安非他命2包係由證人阮德愛販賣給證人陳庭國。又被告
    陳庭國於本院審理時供稱:扣案之甲基安非他命2包是分開拿
    到的，拿到大概2天後被查到，扣案大麻大概是拿到一個晚
    上就被查到等語，衡酌扣案大麻係放置於駕駛座旁之置物箱
    內，扣案之甲基安非他命2包則放置於排檔桿前置物箱內，
    有搜索現場即扣押物品照片(110年度偵字第10354號卷第63
    至89頁)可佐，放置位置雖相近但不同，倘若扣案大麻及甲
    基安非他命2包係同時取得，應係放置於同一位置可能性較
    高，故認被告陳庭國於本院供稱扣案甲基安非他命2包應係
    被查到前約2日取得(而非與扣案大麻同時取得)之供述較為
    可採，附此敘明。
三、綜上所述，被告陳庭國上揭所辯均不足為採，本案事證已臻
    明確，被告陳庭國所為犯行，堪予認定，應予依法論科。
參、論罪科刑
一、核被告犯罪事實一所為，係犯毒品危害防制條例第5條第2項
    之意圖販賣而持有第二級毒品罪。犯罪事實二所為，係犯毒
    品危害防制條例第11條第2項之持有第二級毒品罪。犯罪事
    實一之部分，被告陳庭國與證人阮德愛間，有犯意聯絡及行
    為分擔，依刑法第28條規定論以共同正犯。
二、按刑法上一行為而觸犯數罪名之想像競合犯存在之目的，在
    於避免對於同一不法要素予以過度評價，其所謂「同一行為
    」係指所實行者為完全或局部同一之行為而言。因此刑法修
    正刪除牽連犯之規定後，於修正前原認屬於方法目的或原因
    結果之不同犯罪，其間果有實行之行為完全或局部同一之情
    形，應得依想像競合犯論擬（最高法院97年度台上字第3494
    號判決要旨參照）。是被告陳庭國固係基於不同之原因而持
    有第二級毒品大麻及甲基安非他命，然其取得二種毒品之時
    間相近(即被告陳庭國於本院稱扣案第二級毒品甲基安非他
    命取得約2天、扣案大麻取得約1個晚上)，且均係放置於車
    號0000-00號自用小客車內而為持有，其持有之行為應認有
    局部同一，而依刑法第55條之規定，從一重論以毒品危害防
    制條例第5條第2項之意圖販賣而持有第二級毒品罪。至起訴
    書認被告陳庭國犯罪事實一所為意圖販賣而持有第二級毒品
    罪及犯罪事實二所為單純持有第二級毒品罪間係數罪併罰關
    係，容有誤會，併予敘明。
三、爰以行為人之責任為基礎，審酌被告陳庭國明知大麻、甲基
    安非他命戕害身體健康，竟無視政府杜絕毒品犯罪之禁令，
    而與證人阮德愛共同為上揭意圖販賣而持有第二級毒品大麻
    之犯行，且持有毒品之數量非微，倘流入市面，毒害所及，
    既深且廣，其潛在危險性頗高，且為供己施用而持有第二級
    毒品甲基安非他命，被告陳庭國所為應嚴予非難；並考量被
    告陳庭國犯後否認意圖販賣而持有第二級毒品大麻之犯行、
    僅坦承持有第二級毒品甲基安非他命之犯行，及衡酌其犯罪
    之動機、目的、手段，兼衡被告陳庭國係外籍勞工身分、學
    歷為高中肄業且自陳尚有幼子需撫養等一切情狀，量處如主
    文所示之刑。
四、驅逐出境之審酌：按外國人受有期徒刑以上刑之宣告者，得
    於刑之執行完畢或赦免後，驅逐出境，刑法第95條定有明文
    。另被告係越南國籍，為外國人，在我國犯罪而受本件有期
    徒刑以上刑之宣告，明知毒品危害社會安全，易滋生其他犯
    罪，竟仍意圖販賣而持有第二級毒品大麻，行為顯屬不當，
    本院認其不宜繼續居留國內，於刑之執行完畢或赦免後，有
    驅逐出境之必要，爰依刑法第95條規定，併予諭知於刑之執
    行完畢或赦免後驅逐出境。
肆、沒收部分:
一、按「查獲之第一級、第二級毒品及專供製造或施用第一級、
    第二級毒品之器具，不問屬於犯罪行為人與否，均沒收銷燬
    之」，毒品危害防制條例第18條第1項前段定有明文。扣案
    之第二級毒品大麻9包（驗餘淨重合計:9.59公克）及甲基安
    非他命2包（驗餘淨重分別為:0.3919公克、0.4106公克）均
    屬上開違禁物，而其外包裝袋亦沾染上開第二級毒品而難以
    析離，均應依上開規定宣告沒收銷毀之。
二、扣案之Iphone牌XR型號之行動電話1支(內含0000000000號SI
    M卡1張)，係被告陳庭國用於與證人阮德愛聯繫共同持有大
    麻及販賣大麻事宜，應依毒品危害防制條例第19條第1項宣
    告沒收。
三、其餘扣案物(贓款13萬300元、小丑女圖示黑色包裝咖啡包10
    包等物)則無證據證明與本案相關，不予宣告沒收。
乙、無罪部分：
一、公訴意旨略以：證人阮德愛與被告陳庭國均明知大麻係毒品
    危害防制條例第2條第2項第2款所列管之第二級毒品，依法
    不得持有、販賣，竟基於販賣第二級毒品大麻之犯意聯絡，
    先由證人路平明於110年6月10日晚上10時許，使用通訊軟體
    ZALO與證人阮德愛取得聯繫後，相約由證人阮德愛透過專人
    運送之方式，販賣價值1,600元之大麻給證人路平明後；證
    人路平明隨即將其當時住處門牌（即彰化縣○○市○村路00○0
    號）拍照再使用通訊軟體傳給證人阮德愛，證人阮德愛將自
    己持用之電話門號0000000000號行動電話門號告知證人路平
    明，證人路平明立即以其當時持用之0000000000號行動電話
    門號回電予證人阮德愛，並要求證人阮德愛將上開門號告知
    負責運送大麻的司機（即被告陳庭國）。嗣於同日晚上11時
    50分許，被告陳庭國依證人阮德愛指示抵達上址後，遂以其
    持用之0000000000號行動電話門號聯繫證人路平明出面交易
    大麻，並於向證人路平明收取對價後再交給證人阮德愛，證
    人阮德愛再付給被告陳庭國約350元報酬。因認被告陳庭國
    涉犯毒品危害防制條例第4條第2項之販賣第二級毒品罪嫌等
    語。
二、按犯罪事實應依證據認定之，無證據不得認定犯罪事實，又
    不能證明被告犯罪或其行為不罰者，應諭知無罪之判決，刑
    事訴訟法第154 條第2 項、第301 條第1 項分別定有明文，
    再按基於無罪推定原則，被告犯罪之事實應由檢察官提出證
    據，並指出證明方法加以說服，使法院達於確信之程度，始
    得為被告有罪之認定，否則，即應諭知被告無罪，由檢察官
    蒙受不利之訴訟結果，此為檢察官於刑事訴訟個案中所負之
    危險負擔，即實質舉證責任。而被告否認犯罪，並不負任何
    證明責任，僅於訴訟進行過程中，因檢察官之舉證，致被告
    將受不利益之判斷時，被告為主張犯罪構成要件事實不存在
    而提出某項有利於己之事實時，始需就其主張提出或聲請法
    院調查證據，然僅以證明該有利事實可能存在，而動搖法院
    因檢察官之舉證對被告所形成之不利心證為已足，並無說服
    使法院確信該有利事實存在之必要。此為被告於訴訟過程中
    所負僅提出證據以踐行立證負擔，而不負說明責任之形式舉
    證責任，要與檢察官所負兼具提出證據與說服責任之實質舉
    證責任有別。苟被告依其形式舉證責任所聲請調查或提出之
    證據，已證明該有利事實具存在可能性，即應由檢察官進一
    步舉證證明該有利事實確不存在，或由法院視個案具體狀況
    之需，裁量或基於義務依職權行補充、輔佐性之證據調查，
    查明該事實是否存在；否則，法院即應以檢察官之舉證，業
    因被告之立證，致尚未達於使人產生對被告不利判斷之確信
    ，而逕為有利於被告之認定，不得徒以被告所提出之證據，
    尚未達於確切證明該有利事實存在，遽為不利於被告之判決
    (最高法院100 年度台上字第6294號判決參照)。
三、公訴意旨認被告涉有毒品危害防制條例第4條第2項販賣第二
    級毒品大麻之罪嫌，無非係以證人證人路平明及證人阮德愛
    之證述為主要論據。訊據被告陳庭國固對於110年6月10日有
    替證人阮德愛將物品交付給證人路平明，並代證人路平明將
    一包紅包轉交給證人阮德愛等事實坦承不諱，惟堅決否認有
    何共同販賣第二級毒品大麻之犯行，辯稱:當天並不知道證
    人阮德愛要求送去給證人路平明之物品是第二級毒品大麻、
    也沒有把證人路平明拿的紅包打開來看不知道是多少錢等語
    。
四、經查： 
（一）被告陳庭國於110年6月10日有開車替證人阮德愛將物品交
      付給證人路平明，並代證人路平明將一包紅包轉交給證人
      阮德愛等事實除經被告陳庭國坦承不諱外，尚有證人路平
      明於警詢之證述、證人阮德愛於偵查及本院訊問中之證述
      、車號0000-00自用小客車之車輛詳細資料報表（車主阮
      品燕）、被告陳庭國所使用門號0000-000000之通聯調閱
      查詢單（含雙向通聯紀錄）、證人路平明與門號0000-000
      000手機通聯紀錄翻拍照片等在卷可佐，此部分事實自足
      認定。
（二）證人路平明固於警詢中供稱:於110年6月10日的交易，與
      司機一手交錢、一手交貨等語，證人阮德愛則於偵訊及本
      院訊問中供稱:110年6月10日係被告陳庭國將大麻交給證
      人路平明等語，然就110年6月10日被告陳庭國是否明確知
      悉代證人阮德愛送交給證人路平明之物品確為大麻、就當
      日所交付之物品外觀包裝型態、交付金錢之方式(是否有
      以外袋包裝)、與被告陳庭國之對話或接觸情況等，均無
      明確之供述，則被告陳庭國辯稱於110年6月10日替證人阮
      德愛所送交之物品有外包裝而無法查悉內容、替證人路平
      明轉交之紅包沒有拆封不知道多少錢等語，難認無據。
（三）況且，證人陳庭國於110年10月13日警詢時供稱:自110年5
      、6月份因為證人阮德愛跟被告陳庭國叫車的關係，認識
      證人阮德愛。110年8月31日之前有跟證人阮德愛以每包80
      0元購買過大麻毒品一包，日期已經不記得等語。是證人
      陳庭國雖供稱曾向證人阮德愛購買大麻，但並無證據可證
      係於110年6月10日之前，再者被告陳庭國供述係於110年5
      、6月間始認識證人阮德愛，而依卷內資料，被告陳庭國
      與證人阮德愛係於110年8月後始有較為頻繁之對話，再衡
      酌毒品交易一般較為隱密不張揚，則於110年6月10日當時
      ，被告陳庭國與證人阮德愛認識不久、被告陳庭國與證人
      路平明更完全不認識之情況下，證人阮德愛、證人路平明
      是否均已經足夠信賴被告陳庭國而明確告知被告陳庭國交
      付運送的物品為第二級毒品大麻，自屬有疑。
（四）被告陳庭國雖曾於第一次警詢時自白:「我不知道裡面有
      多少包，但我知道裡面是大麻」等語，然並無其他更明確
      之證據或細節之供述足以補強此部分之自白，且被告陳庭
      國後續即一再表示在110年6月10日運送前並不知悉是大麻
      、是警察告知是大麻才知道等語，衡酌被告陳庭國為外籍
      人士，於訊問或回答時均須透過翻譯，對於問題之理解或
      回答有所誤解亦有可能，是被告陳庭國縱曾有上開之自白
      ，亦無足令本院獲得被告陳庭國確有檢察官所指犯行之心
      證，而據此為不利於被告陳庭國之認定。
五、綜上，本件檢察官所提出之證據顯未能認被告陳庭國於110
    年6月10日明知所運送交付給證人路平明之物品為第二級毒
    品大麻，無法證明被告陳庭國有公訴人所指之犯行，揆諸上
    開法條及判決意旨，本件不能證明被告陳庭國有於110年6月
    10日與證人阮德愛共同販賣第二級毒品大麻之犯罪，此部分
    自應為被告陳庭國無罪之諭知。
據上論斷，依刑事訴訟法第299條第1項前段、第301條第1項，判
決如主文。
本案經檢察官蔡奇曉提起公訴，檢察官劉欣雅到庭執行職務。
中　　華　　民　　國　　111 　年　　7 　　月　　12　　日
                    刑事第四庭   審判長法官  余仕明
　　　　　　　　　               法      官  黃玉齡
　　　　　　　　　               法      官  許家偉
以上正本證明與原本無異。
如不服本判決應於收受判決後20日內向本院提出上訴書狀，並應
敘述具體理由。其未敘述上訴理由者，應於上訴期間屆滿後20日
內向本院補提理由書(須附繕本)「切勿逕送上級法院」。
中　　華　　民　　國　　111 　年　　7 　　月　　12　　日
                                 書  記  官  張良煜
毒品危害防制條例第5條
意圖販賣而持有第一級毒品者，處無期徒刑或10年以上有期徒刑
，得併科新臺幣7百萬元以下罰金。
意圖販賣而持有第二級毒品者，處5年以上有期徒刑，得併科新
臺幣5百萬元以下罰金。
意圖販賣而持有第三級毒品者，處3年以上10年以下有期徒刑，
得併科新臺幣3百萬元以下罰金。
意圖販賣而持有第四級毒品或專供製造、施用毒品之器具者，處
1年以上7年以下有期徒刑，得併科新臺幣1百萬元以下罰金。

毒品危害防制條例第11條
持有第一級毒品者，處3年以下有期徒刑、拘役或新臺幣30萬元
以下罰金。
持有第二級毒品者，處2年以下有期徒刑、拘役或新臺幣20萬元
以下罰金。
持有第一級毒品純質淨重十公克以上者，處1年以上7年以下有期
徒刑，得併科新臺幣1百萬元以下罰金。
持有第二級毒品純質淨重二十公克以上者，處6月以上5年以下有
期徒刑，得併科新臺幣70萬元以下罰金。
持有第三級毒品純質淨重五公克以上者，處2年以下有期徒刑，
得併科新臺幣20萬元以下罰金。
持有第四級毒品純質淨重五公克以上者，處1年以下有期徒刑，
得併科新臺幣10萬元以下罰金。
持有專供製造或施用第一級、第二級毒品之器具者，處1年以下
有期徒刑、拘役或新臺幣10萬元以下罰金。